【裁判字號】    95,易,598
【裁判日期】    951212
【裁判案由】    毒品危害防制條例
【裁判全文】
臺灣苗栗地方法院刑事判決               95年度易字第598號
公  訴  人  臺灣苗栗地方法院檢察署檢察官
被      告  丁○○
上列被告因違反毒品危害防制條例等案件，經檢察官提起公訴（
95年度偵字第686 號、685 號、1851號）及追加起訴（95年度偵
字第4781號），本院判決如下：
    主    文
丁○○犯竊盜罪，累犯，處有期徒刑壹年；又犯偽造印章罪、累
犯，處有期徒刑肆月，扣案印章貳枚，均沒收。應執行有期徒刑
壹年貳月，扣案印章貳枚，均沒收。
丁○○被訴持有第二級毒品、竊盜（含事件甲、事件乙）部分，
均無罪。
    事    實
一、丁○○曾於民國87年間因竊盜案件，經台灣高等法院台中分
    院以87年上易字第2684號一案判處有期徒刑1 年6 月確定，
    甫於民國92年4 月17日縮短刑期假釋，於同年6 月21假釋期
    滿執行完畢。詎其仍不知悔改，而為下列行為：
    (一)丁○○為偽造向銀行申辦信用卡之工作證明，竟基於偽造
      印章之故意，於92年7 、8 月間某日，以在苗栗市某間刻
      印店，利用不知情之人代刻印文為「長江鐵工廠」及「己○○」（該廠負責人）之印章各1 枚之方式，同時偽造上
      開印章共2 枚，以備將來使用，足生損害於己○○。嗣於
      民國95年1 月23日上午11時30分許，經警在其住處客廳之
      書桌抽屜內起出偽造之「長江鐵工廠」及該廠負責人「己○○」之印章各1 枚，而查獲上情。
    (二)另意圖為自己不法之所有，於95年9 月14日上午9 時30分
      許，在苗栗縣苗栗市○○路拱門工地前，徒手將該工地由
      乙○○保管之鐵質鷹架5 塊（價值新台幣4000元），搬至
      其所騎乘之車牌號碼IJY —670 號重型機車上後，即騎乘
      該機車載運該鷹架離去，欲將該竊得之上開鷹架變賣換現
      。迨於同日上午9 時45分許，為警在苗栗縣苗栗市○○路
      與維祥街交叉路口查獲，並取回該遭竊之鷹架，始查獲上
      情。
二、案經苗栗縣警察局移送臺灣苗栗地方法院檢察署檢察官偵查
    起訴。
    理  由
甲、認定有罪部分
一、認定事實：
    上開事實，業經被告丁○○坦承不諱，核與被害人乙○○證
    述之情節，互核均相符，有贓物認領保管單1紙、現場查獲
    照片4張，且有偽造之「長江鐵工廠」、「己○○」印章各
    壹枚扣案在卷可佐，事證明確，被告犯行堪以確認。
二、論罪科刑：
    (一)新舊法比較：
      刑法於94年2月2日修正公布，並於95年7月1日施行，而本
      件中偽造印章之行為係於92年間所為，被告行為後有關於
      累犯之規定，固已有所修改，惟就本件所應適用之相關規
      定比較結果，並無實質不同，爰就被告偽造印章部分，依
      刑法第2 條第1 項前段之規定，適用行為時法。
    (二)所犯法條：
      被告所為係犯刑法第320 條第1 項之普通竊盜罪、同法第
      217 條第1 項之偽造印章罪。又被告所犯上開普通竊盜罪
      及偽造印章罪，犯意各別，罪名不同，應分論併罰。
    (三)加重事由：
      被告曾因竊盜案件經判處有期徒刑1 年6 月，於民國92年
      6 月21日縮刑假釋期滿執行完畢，此有刑案資料查註紀錄
      表在卷可稽，其受有期徒刑執行完畢後，五年以內再犯本
      件有期徒刑以上之罪，為累犯，應加重其刑。
    (四)量刑：
      爰審酌被告犯罪之動機、目的、智識程度，及其犯後否認
      犯行之態度等一切情狀，分別量處如主文所示之刑，並定
      其應執行刑，以示懲儆。
    (五)沒收：
      被告偽造之「長江鐵工廠」、「鍾蘭芳」印章各壹枚，均
      應依刑法第219 條之規定，併予宣告沒收之。
乙、認定無罪部分
一、公訴意旨另指略謂：
    被告因於95年1 月23日11時30分許，經警於其位於苗栗縣苗
    栗市○○里○○鄰○○街269 號住處之客廳書桌下，查獲黑色
    皮包1 只，內有第二級毒品安非他命9 小包（含袋總重約
    4.425 公克）、安非他命吸食器1 組；徐詩翔之身分證、
    健保卡、駕照；甲○○所有之身分證、駕照、健保卡等物
    品，因認：
    (一)被告基於意圖為自己不法所有之概括犯意，先於94年10月
      13日凌晨3 時許，持客觀上足以對人之生命、身體構成危
      險之不明兇器剪斷苗栗縣苗栗市縣○路66號戊○○住處之
      鐵窗，自該處侵入後，進入戊○○之子徐詩翔之臥房內，
      竊取徐詩翔所有之身分證、健保卡、台新銀行信用卡、台
      新銀行提款卡、郵局提款卡各1 張及駕照3 張、護照1本
      、LV皮包1 個、LV皮夾1 個、現金新台幣（下同）2 千餘
      元等財物。因認此部分行為觸犯竊盜罪嫌（下稱事件甲）
      。
    (二)又承上開概括犯意，於同年12月12日下午17時許，在苗栗
      縣苗栗市○○路608 號前，見甲○○所有之車牌號碼W5-
      7655號自小客車停放在該處、車門未上鎖，即進入車內竊
      取甲○○所有之GUCCI 皮包、GUCCI 皮夾各1 個及G-PLUS
      手機1 支、BEN- Q手機1 支、NIKON 相機1 台、現金3000
      元等財物。因認此部分行為觸犯竊盜罪嫌（下稱事件乙）
      。
    (三)被告以放置於栗縣苗栗市○○里○○鄰○○街269 號住處之
      客廳書桌下之黑色皮包內之方式，持有第二級毒品安非他
      命9 小包（含袋總重約4.425 公克），因認被告涉犯毒品
      危害防制條例第11條第2 項之持有第二級毒品罪嫌。
二、訊之被告否認此部分行為，辯稱：放置於客廳書桌下之黑色
    皮包不是我的等語。經查，系爭黑色皮包雖係查扣自被告客
    廳書桌下，惟當時洪欽國、洪溪泉、柯竹清等3 人（均另案
    審理）方自該客廳大門向外走出，見警員到場即四散逃逸，
    而當時被告係在該宅後方之廚房內剝電線皮等情，經證人即
    獲案員警丙○○於審理時證述甚明，依此則洪欽國、洪溪泉
    、柯竹清等3 人於空間上尚較被告更為接近該系爭黑色皮包
    ；又參以證人丙○○證稱：依當時情況無法判斷系爭皮包
    是何人所有等語，顯見當場獲案員警無法依據查獲情況判斷
    系爭皮包係何人所有，及證人即當時在場之陳三保（另案
    偵審）於警詢時略稱：我先到被告家（與洪欽國、洪溪泉、
    柯竹清等3 人相較）；我到被告家時，未發現有警方所查獲
    之黑色皮包，後來他們（指洪欽國、洪溪泉、柯竹清等3人
    ）來時在客廳聊天，而我當時在廚房，是不是他們放的我不
    知道等語，顯示尚有系爭皮包非屬被告所有之可能性等情，
    綜上本節所述，本院依調查證據之結果，就認定系爭皮包是
    否為被告所有一節，尚不能排除合理之懷疑，而確認係被告
    所有，自應認系爭黑色皮包非屬被告所有，而系爭皮包既非
    被告所有，則該皮包內之物品自非屬被告所持有。
三、綜上所述，本院經相當之調查，仍不能確認被告有上開持有
    毒品、及事件甲、乙所示之竊盜之行為，此部分自應均為無
    罪之諭知。
據上論斷，應依刑事訴訟法第299 條第1 項前段、301 條第1 項
，刑法第2 條第1 項前段、第320 條第1 項、第217 條第1 項、
第51條第5 款、第10款、第47條第1 項、第219 條、修正前刑法
第47條，罰金罰鍰提高標準條例第1 條前段，現行法規所定貨幣
單位折算新臺幣條例第2 條，判決如主文。
本案經檢察官李基彰到庭執行職務。
中    華    民    國    95    年    12    月    12   日
                  刑事第二庭    審判長法  官  楊清益
                                      法  官  呂曾達
                                      法  官  羅貞元
以上正本證明與原本無異。
如不服本判決，應於判決送達後10日內向本院提出上訴狀（應抄
附繕本）。告訴人或被害人如對於本判決不服者，應具備理由請
求檢察官上訴，其上訴期間之計算係以檢察官收受判決正本之日
期為準。
                                      書記官  劉千瑄
中    華    民    國    95    年    12    月    12    日
附錄本判決論罪科刑法條：
刑法第320條
意圖為自己或第三人不法之所有，而竊取他人之動產者，為竊盜
罪，處5年以下有期徒刑、拘役或5百元以下罰金。
意圖為自己或第三人不法之利益，而竊佔他人之不動產者，依前
項之規定處斷。
前二項之未遂犯罰之。
刑法第217條
偽造印章、印文或署押，足以生損害於公眾或他人者，處3年以
下有期徒刑。
盜用印章、印文或署押，足以生損害於公眾或他人者，亦同。


司法院資訊處製作；財團法人民間司法改革基金會備份。
